Inventaris van het archief van de bureaus Kabinet en Juridische Zaken van de Afdeling Politie van het Ministerie van Justitie, (1932) 1945-1952 (1968)
Nationaal Archief, Den Haag
- Bureau Juridische Zaken van de Afdeling Politie, 3.
  - 0334/46. Stukken betreffende de overdracht aan de directeur-generaal voor de Bijzondere Rechtspleging van bescheiden afkomstig uit het archief van het directoraat-generaal van Politie in liquidatie, ten behoeve van de opsporing van politieke delinquenten., 1945-1946; 2299; 1 omslag
  - 0341/46. Stukken betreffende de afwijzing van beroepen ingesteld door A.F. van der Linden te Mill tegen beschikkingen van het hoofd van de plaatselijke politie van Mill en St. Hubert tot intrekking c.q. tot weigering van de afgifte van een jachtakte., 1946; 2300; 1 omslag
  - 0347/46. Stukken betreffende het beslissen op een verzoekschrift van J. Fontijne om ingevolge het Besluit Rechtsherstel Ontslagen Ambtenaren weer te mogen worden benoemd tot commissaris van de Rijkspolitie te Middelburg., 1945-1946; 2301; 1 omslag
  - 0354/46. Stukken betreffende de behandeling van het verzoek tot herziening van tijdens de bezetting aan wachtmeester van de marechaussee te Thorn, A.J. Versteegen, opgelegde disciplinaire straf., 1945-1946; 2302; 1 omslag
  - 0368/46. Stukken betreffende de behandeling van het voorstel van L.S. Beuth, van de Lique Internationale des Sociétés de Surveillance, Afdeling Nederland, te Amsterdam om te komen tot een concentratie van alle nachtveiligheidsdiensten in Nederland onder één leider., 1945-1946; 2303; 1 omslag
  - 0373/46. Stukken betreffende de wederaanstelling van gedurende de bezetting ontslagen politiepersoneel., 1945-1946; 2304; 1 omslag
  - 0390/46. Stukken betreffende het beslissen op een verzoekschrift van C. Borstlap, om ingevolge het Besluit Rechtsherstel Ontslagen Ambtenaren weer te mogen worden benoemd tot commissaris van politie te Rheden., 1945-1946; 2305; 1 omslag
  - 0437/46. Stukken betreffende het optreden in het geding tussen G.H.P. Smit te Rotterdam en de waarnemend directeur-generaal van Politie te Nijmegen voor het Ambtenarengerecht te 's-Hertogenbosch inzake het aan G.H.P. Smit verleende ontslag uit de politiedienst., 1945-1946; 2306; 1 omslag
  - 0460/46. Stukken betreffende het doorzenden van de mededeling van de minister van Openbare Werken en Wederopbouw aan de procureur-generaal, fungerend directeur van politie te Arnhem betreffende de toepassing van de bepaling inzake de sleeplengte in het ''reglement van politie voor het kanaal Zutphen-Enschede en zijkanaal naar Almelo van de Twenthe kanalen'' op het kanaalvak tussen de IJssel en de Grensbrug., 1946; 2307; 1 omslag
  - 0479/46. Circulaire nr. JZ 479/46 gericht aan de procureurs-generaal, fungerend directeuren-generaal van politie betreffende betalingen aan geïnterneerd personeel, minuut en kopie., 1946; 2308; 1 omslag
  - 0481/46. Stukken betreffende de behandeling van het verzoek van de marechaussee E.J. Westenberg om wederaanstelling bij de Koninklijke Marechaussee, ingevolge het Besluit Rechtsherstel Ontslagen Ambtenaren., 1946; 2309; 1 omslag
  - 0488/46. Stukken betreffende het beslissen op een verzoekschrift van J.S. de Jong, om ingevolge het Besluit Rechtsherstel Ontslagen Ambtenaren weer te mogen worden benoemd tot commissaris van Politie te Tiel., 1946; 2310; 1 omslag
  - 0491/46. Stukken betreffende het geven van een reactie aan het hoofd van Bureau Rijkspolitie op een door de minister van Oorlog toegezonden ontwerp-instructie voor de Commandant der Koninklijke Marechaussee., 1946; 2311; 1 omslag
    De ontwerp-instructie zelf is niet aanwezig.
  - 0494/46. Stukken betreffende het verlenen van toestemming aan C. Nikkel te Nijmegen tot exploitatie van een particuliere nachtveiligheidsdienst (PNV) in de gemeente Nijmegen., 1946; 2312; 1 omslag
  - 0516/46. Stukken betreffende het verlenen van toestemming aan A.J. Huijding te De Bilt tot exploitatie van een particuliere nachtveiligheidsdienst in de gemeenten De Bilt en Maartensdijk (De Biltsche- en Bilthovensche Nachtveiligheidsdienst)., 1946; 2313; 1 omslag
  - 0542/46. Stukken betreffende het verstrekken van inlichtingen aan de landsadvocaat te 's-Gravenhage over inhoudingen op de bezoldiging van opperwachtmeester J.W.F. Theunissen in verband met het executoriaal beslag op de bezoldiging., 1946; 2314; 1 omslag
  - 0563/46. Stukken betreffende de publicatie in het Politieblad van de door de minister van Oorlog uitgegeven legerorder van 24 april 1946 Afdeling B 1 Bureau 2 nr. 17 betreffende de bevoegdheden van de opsporingsambtenaren, genoemd in de artikelen 141 en 142 van het Wetboek van Strafvordering, ten opzichte van militairen., 2315; 1 omslag
  - 0601/46. Stukken betreffende de behandeling van het verzoek van tijdens de bezetting ontslagen marechaussee G.A. Groot om rechtsherstel en schadevergoeding., 1945-1946; 2316; 1 omslag
    0597/45 gaat verder in 0601/46.
  - 0607/46. Stukken betreffende de behandeling van het verzoek van marechaussee J.J. Bakker te Roosendaal tot herziening van zijn ontslag, ingevolge het Besluit Rechtsherstel Ontslagen Ambtenaren., 1946; 2317; 1 omslag
  - 0610/46. Stukken betreffende het verlenen van toestemming aan H.P. Verhagen tot exploitatie van een particuliere nachtveiligheidsdienst in de gemeente Nijmegen, de NV Nijmeegsche Bewakingsdienst., 1946; 2318; 1 omslag
  - 0624/46. Stukken betreffende de behandeling van het verzoek van J. Draaisma te Groningen om salararisherziening als parketwachter en rechtsherstel als politieambtenaar., 1946; 2319; 1 omslag
  - 0639/46. Stukken betreffende het doorverwijzen van de voorzitter van het Ambtenarengerecht naar de burgemeester van Amsterdam als rechtsopvolger van de voormalige waarnemend directeur-generaal van Politie in het door J.J. Butzelaar aangespannen geding tegen het hem tijdens de bezetting verleende ontslag als wachtmeester der staatspolitie te Amsterdam., 1946; 2320; 1 omslag
  - 0677/46. Stukken betreffende de beantwoording van de vraag van de algemeen inspecteur van Rijkspolitie te 's-Gravenhage wie de bevoegde autoriteit is tot het opleggen van disciplinaire straafen aan leden van het korps Rijkspolitie., 1946; 2321; 1 omslag
  - 0682/46. Stukken betreffende de behandeling van de vraag van de burgemeester van Eygelshoven wie bevoegd is tot het aanwijzen van ambtenaren van Rijkspolitie voor het verlenen van verblijfsvergunningen aan vreemdelingen., 1946; 2322; 1 omslag
  - 0685/46. Stukken betreffende de behandeling van het voorstel van de algemeen inspecteur van Rijkspolitie te 's-Gravenhage om bij de minister van Binnenlandse Zaken aan te dringen op zodanige wijziging van de Beschikking van de voormalige secrectaris-generaal van het Departement van Binnenlandse Zaken van 24 juli 1924, Stcrt. van 28 juli 1944 nr. 146 dat de groep ambtenaren die aanspraak kunnen maken op vervroegd pensioen wordt uitgebreid., 1946; 2323; 1 omslag
  - 0687/46. Stukken betreffende de afwijzing van het verzoek van de gedurende de bezetting ontslagen B. Kloppenburg om een voorschot op zijn gederfd salaris als marechaussee., 1946; 2324; 1 omslag
  - 0691/46. Stukken betreffende het verlenen van toestemming aan J.F.J. Broier te Amsterdam tot het verlengen van de termijn voor de toelating tot exploitatie van de mede onder zijn bestuur staande CV Utrechtse Nachtveiligheidsdienst in de gemeenten Utrecht en Maartensdijk., 1946; 2325; 1 omslag
  - 0713/46. Stukken betreffende de behandeling van de vraag van de procureur-generaal, fungerend directeur van politie te Groningen hoe te handelen met bij een handelaar in oud ijzer in beslag genomen, nog bruikbare, wapens afkomstig van het voormalig Duitse leger., 1946; 2326; 1 omslag
  - 0715/46. Stukken betreffende de afwijzing van het verzoek om rechtsherstel van de tijdens de bezetting ontslagen wachtmeester der Koninklijke Marechaussee P.A. Delemarre., 1945-1946; 2327; 1 omslag
    0043/45 gaat verder in 0715/46.
  - 0722/46. Stukken betreffende de behandeling van het verzoek van de adjudant J.D. de Witt te Rijssen tot herziening van zijn ontslag, ingevolge het Besluit Rechtsherstel Ontslagen Ambtenaren., 1945-1946; 2328; 1 omslag
    0297/45 gaat verder in 0722/46.
  - 0724/46. Stukken betreffende het inwinnen van advies van de minister van Landbouw, Visserij en Voedselvoorzing met betrekking tot de vordering en registratie van (jacht)wapens en de (beperking van) afgifte van jachtakten, met name aan hen die zich op onrechtmatige wijze in het bezit van een jachtgeweer hebben weten te stellen., 1945-1947; 2329; 1 omslag
  - 0811/46. Stukken betreffende de afwijzing van het verzoek van de tijdens de bezetting ontslagen politieagent S. Veenstra om wederaanstelling bij de politie., 1946; 2330; 1 omslag
  - 0838/46. Circulaire nr. 239/1946 van 17 augustus 1946 van de Afdeling Politie, Bureau Opleiding gericht aan de burgemeesters der gemeenten met gemeentepolitie houdende een voorlopige regeling van de politie-opleiding., 2331; 1 stuk
  - 0847/46. Stukken betreffende de behandeling van het verzoek van de Landelijke Vereniging van ex-politieke gevangen namens de tijdens de bezetting ontslagen marechaussees G.W. Grotenhuis en C.H. Jacobs om rechtsherstel., 1946; 2332; 1 omslag
  - 0881/46. Stukken betreffende de behandeling van het verzoek van de Vakgroep Detailhandel in Visch tot naleving van de controle op de naleving van de Verordening Erkenning Vischhandel 1946., 2333; 1 omslag
  - 0989/46. Stukken betreffende het inwinnen van inlichtingen of intrekking van de jachtakte van A. van der Kerkhof te Schijndel nodig is in verband met het tegen hem opgemaakt proces-verbaal wegens overtreding van de Jachtwet., 1946; 2334; 1 omslag
  - 0995/46. Stukken betreffende de vaststelling van de instructie voor de commissaris van Rijkspolitie 1e klasse te Soestdijk C. Sessink., 1945-1946; 2335; 1 omslag
  - 1001/46. Interne nota's betreffende officier-fiscaal te 's-Gravenhage Zwarteveen., 1946; 2336; 1 omslag
  - 1007/46. Stukken betreffende het verlenen van medewerking aan de onder auspiciën van het Verbond van Verenigingen voor Veilig Verkeer te houden campagne voor veilig verkeer., 1946; 2337; 1 omslag
  - 1048/46. Stukken betreffende de beëindiging van de arbeidsovereenkomst met C. Richard, arbeidscontractant bij de Afdeling Politie (Zuivering)., 1946; 2338; 1 omslag
  - 1059/46. Stukken betreffende het voeren van correspondentie met de NV Nederlandse Spoorwegen over de regelgeving met betrekking tot het betreden van de spoorweg door opsporingsambtenaren., 1946; 2339; 1 omslag
  - 1063/46. Stukken betreffende het opstellen van een nota inzake de uitvoering van de politiezuivering en de gevolgen daarvan., 1946; 2340; 1 omslag
  - 1158/46. Stukken betreffende de behandeling van het verzoek om rechtsherstel door de heer J.H.G. v.d. Berg, als commissaris van politie te Sneek., 1945-1946; 2341; 1 omslag
  - 1159/46. Stukken betreffende de behandeling van verzoeken om schadeloosstelling inzake vorderingen c.q. inbeslagname of diefstal van goederen door de Landwacht Nederland., 1946-1947; 2342; 1 omslag
    0865/46 gaat verder in 1159/46.
  - 1191/46. Stukken betreffende de behandeling van een verzoek om posthuum rechtsherstel van H. Visser, wachtmeester bij de politie., 1945-1947; 2343; 1 omslag
  - 0002/47. Brief van het hoofd van het Bureau Rijkspolitie betreffende het ontslag uit militaire dienst van de opperwachtmeester der Rijkspolitie M.J. Verhulst, met bijlage., 1947; 2344; 1 omslag
  - 0022/47. Interne nota's betreffende de organisatie van de politie., 1946; 2345; 1 omslag
  - 0032/47. Stukken betreffende de behandeling van het verzoek om rechtsherstel door de heer B.G. Meijer, als commissaris van politie te Dordrecht., 1947; 2346; 1 omslag
  - 0039/47. Stukken betreffende de behandeling van het verzoek van de secretaris-generaal om inlichtingen over het rechtsherstel van C. Cupedo te Ubachsberg., 1947; 2347; 1 omslag